【裁判字號】    90,親,33
【裁判日期】    901025
【裁判案由】    確認非婚生子女
【裁判全文】
臺灣桃園地方法院民事判決  九十年度親字第三三號
    原      告  丙○○
    被      告  謝維倫
    訴訟代理人  甲○○
右當事人間請求否認子女事件，本院判決如左：
    主      文
確認被告謝維倫  (民國九十年三月十五日出生)非原告自被告丁○○受胎所生之婚生
子。
訴訟費用由被告負擔。
    事      實
甲、原告方面：
  一、聲明：如主文所示。
  二、陳述：原告前於民國八十七年六月二十九日與被告丁○○結婚，雙方嗣因感情
      不睦而協議離婚，並於八十九年九月十四日依法辦理離婚登記完畢。惟原告與
      被告丁○○離婚後，又與訴外人乙○○於九十年三月十五日生下一子即被告謝
      維倫。是被告謝維倫非原告自被告丁○○受胎所生之子，且原告自知悉被告謝
      維倫出生之日起，未超過一年即提起本件否認子女之訴，為此依法訴請判決如
      聲明。
  三、證據：提出出生證明書影本一份、戶籍謄本一份為證。並聲請訊問證人乙○○
      。
丙、被告方面：
  一、聲明：同意原告之請求。
  二、陳述：被告丁○○並非被告謝維倫之生父等語。
丁、本院依職權囑託法務部調查局鑑定謝維倫與訴外人乙○○之血緣關係。
     理      由
壹、程序方面：
    按「訴狀送達後，原告不得將原訴變更或追加他訴。但有下列各款情形之一者，
    不在此限：二、請求之基礎事實同一者。」民事訴訟法第二百五十五條第一項第
    二款定有明文。本件原告訴之聲明原係：「確認謝維倫非原告之婚生子」，嗣後
    更正為：「確認被告謝維倫  (九十年三月十五日出生)非原告自被告丁○○受胎
    所生之婚生子。」，並且追加被告謝維倫，因原告上開訴之聲明變更及追加被告
    ，均與原本起訴之請求之基礎事實同一，依上揭法條規定應予准許，合先敘明。
貳、實體方面：
一、本件原告主張：原告前於八十七年六月二十九日與被告丁○○結婚，雙方嗣因感
    情不睦而協議離婚，並於八十九年九月十四日依法辦理離婚登記完畢。惟原告與
    被告丁○○離婚後，又與訴外人乙○○於九十年三月十五日生下一子即被告謝維
    倫之事實，已據原告提出出生證明書影本一份、戶籍謄本一份為證，並為被告丁
    ○○所自認，且經本院依職權囑託法務部調查局鑑定被告謝維倫與訴外人乙○○
    之血緣關係，經該局函覆鑑定結果為：乙○○極可能 (機率為百分之九十九點九
    九以上)為謝維倫之生父等語，此有該局九十年八月八日  (九十)陸 (四)字第九
    ○一三三七二五號鑑定通知書一份附卷可稽，且證人乙○○證稱：被告謝維倫是
    伊與原告所生之子，伊是被告謝維倫之生父等語，是堪信原告之主張為真實。
二、按民法第一千零六十三條第一項推定之婚生子女，如夫妻之一方能證明妻非自夫
    受胎者，得於知悉子女出生之日起，一年內提起否認之訴，同條第二項定有明文
    。查原告係於九十年三月十五日生下一子即被告謝維倫，原告於知悉被告謝維倫
    出生之日起一年內提起本件訴訟，於法洵屬有據，應予准許。
三、據上論結，本件原告之訴為有理由，依民事訴訟法第七十八條、第八十五條第一
    項前段，判決如主文。
中      華      民      國    九十    年      十      月    二十五    日
                                        臺灣桃園地方法院民事第一庭
~B法      官  黃漢權
右為正本係照原本作成
如對本判決上訴須於判決送達後廿日內向本院提出上訴狀
中      華      民      國    九十      年      十      月    二十六      日
~B法院書記官  吳佳美


司法院資訊處製作；財團法人民間司法改革基金會備份。
